臺灣高雄地方法院刑事判決　　　　　　　　　　　　九十一年度訴字第二三九號
　　公　訴　人　臺灣高雄地方法院檢察署檢察官
　　被　　　告　乙○○
　　指定辯護人　本院
右列被告因強盜案件，經檢察官提起公訴（九十一年度偵字第一二一二○號），本院
判決如左：
    主  文
乙○○竊盜，因脫免逮捕，而當場施以強暴，累犯，處有期徒刑伍年貳月。
    事  實
一、乙○○前曾於民國八十六年三月間，因違反麻醉藥品管理條例案件，經法院判處
    有期徒刑四月，於八十八年四月二十九日易科罰金執行完畢，仍不知悔改。乙○
    ○意圖為自己不法之所有，於民國九十一年六月六日十五時二十分許，在高雄縣
    鳳山市○○街一七七巷十二附二號「保安宮」二樓，竊取廟內之剪刀、老虎鉗各
    一支後，再前往一樓倉庫，持前開剪刀及老虎鉗正破壞倉庫大門鐵皮夾板時（毀
    損部份未據告訴），為「保安宮」委員甲○○發覺，乙○○隨即將竊得之物棄置
    在地拔腿逃逸，惟為甲○○自後尾隨追躡，乙○○竟以持石塊丟擲甲○○之強暴
    方式，欲脫免逮捕，嗣甲○○見狀閃躲後，不慎倒地受有左前臂、左上臂及左足
    之擦裂傷，惟仍會同見狀之路人及警方將乙○○逮捕，並起獲乙○○竊得之剪刀
    及老虎鉗等物。
二、案經被害人丙○○訴請高雄縣警察局鳳山分局報請臺灣高雄地方法院檢察署檢察
    官偵查起訴。
    理  由
一、訊據被告乙○○固坦承確有於前揭時地竊盜之事實無訛，惟矢口否認在證人甲○
    ○自後追捕之過程中有丟擲石塊之行為，辯稱：伊當時見證人甲○○追趕後即一
    直跑，並沒有拿石頭丟云云。惟查：右揭竊盜之事實，除經被告坦承不諱外，核
    與被害人即保安宮主任委員丙○○及證人甲○○於警訊時所證述之情節相符，並
    有高雄縣警察局鳳山分局扣押筆錄、扣押物品目錄表、及贓物認領保管收據各一
    份在卷可稽，復有現場照片二幀在卷可稽，足見被告自白之詞，洵屬有據，自堪
    採信。被告固以前揭情詞置辯，惟被告於其竊盜、毀損行為經證人甲○○察覺，
    至被告經逮捕之過程，業據被害人甲○○於警訊時證陳：伊於九十一年六月六日
    十五時二十分許在高雄縣鳳山市○○街一七七巷十二附二號保安宮內發現被告手
    持竊得之作案工具剪刀及老虎鉗正在破壞宮內倉庫之鐵皮夾板時，就呼喊有賊，
    被告遂丟下竊得之物要逃跑，伊從後追捕，被告便拾起地上石塊丟擲伊，伊因閃
    避跌倒受傷左手臂及左腳多處擦傷等語；復於本院審理中結證稱：我高喊小偷，
    被告就跑走，我就追，被告一邊跑一邊自後拿一塊石頭丟我，我一時緊張就閃躲
    ，在閃開時跌倒受傷，後來追了約一百公尺，有一部小貨車開過來，我就表示在
    追小偷，貨車司機就載我去追‧‧‧‧‧‧等語甚詳，參以證人與被告間本無仇
    隙，並不相識，衡情實無設詞攀誣之理，況證人甲○○因閃躲跌倒，致受有左前
    臂、左上臂及左足多處擦裂傷之事實，復有診斷證明書一份存卷可考，量諸被告
    既有逃跑及丟擲石塊之行為，足證被告確有藉丟擲石塊之強暴方式，企圖脫免逮
    捕一情，至為顯然。被告上揭辯詞，顯係卸責之語，不足採信，故本案事證已臻
    明確，被告犯行堪予認定。
二、按刑法第三百二十九條之準強盜罪，法律並未規定應致使被害人不能抗拒為要件
    ，上訴意旨指準強盜罪，應以致被害人不能抗拒為要件，顯有誤會。又刑法第三
    百二十九條準強盜罪之所謂「當場」，並不以未離去竊盜場所者為限，即雖已離
    去場所，而係實施竊盜之際，經人查覺，即相隨追逐，始終未脫離追逐者視線之
    場合，仍不失為當場。又強暴，即暴行，即施於對方之有形腕力（最高法院八十
    八年台上字第四一八號判決參照）。本案被告乙○○在保安宮內竊得老虎鉗及剪
    刀後，隨即前往同建築物之一樓倉庫損壞大門鐵皮夾板，業據被告自陳在卷，被
    告於竊盜犯行當場經證人甲○○察覺後，旋即逃逸，並於追捕過程中，執持石塊
    攻擊證人甲○○，致其因閃避而受有上揭傷勢，故核被告所為，依刑法第三百二
    十九條之規定，應以犯同法第三百二十八條第一項之強盜罪論處。被告前曾於八
    十六年三月間，因違反麻醉藥品管理條例案件，經法院判處有期徒刑四月，於八
    十八年四月二十九日易科罰金執行完畢，此有臺灣高雄地方法院檢察署刑案資料
    查註紀錄表及臺灣高等法院被告全國前案紀錄表各一份附卷足按，其於有期徒刑
    之執行完畢後，五年內再犯本件最重本刑為有期徒刑以上之刑之罪，為累犯，應
    依刑法第四十七條之規定論以一罪，並加重其刑。爰審酌被告年輕力壯，竟未思
    以合法途徑換取所得，反藉竊盜方式滿足物慾，復於證人查覺其竊盜犯行後，以
    上開強暴方式，企圖脫免逮捕，其惡性非輕；惟念其於犯罪後坦承大部分犯行，
    所竊之物價值甚微等一切情狀，量處如主文所示之刑，藉資懲儆。
據上論斷，應依刑事訴訟法第二百九十九條第一項前段，刑法第三百二十九條、第三
百二十八條第一項、第四十七條，判決如主文。
中      華      民      國     九十一     年     十      月    三十一   日
                               臺灣高雄地方法院刑事第二庭
                                     法  官    李代昌
右正本證明與原本無異。
如不服本判決，應於判決送達後十日內，向本院提出上訴狀。
                                     書記官    吳月華
中      華      民      國     九十一     年    十一     月      一     日
附錄本判決論罪科刑適用法條
中華民國刑法第三百二十九條
 (準強盜罪)
竊盜或搶奪，因防護贓物、脫免逮捕或湮滅罪證，而當場施以強暴脅迫者
，以強盜論。
中華民國刑法第三百二十八條
意圖為自己或第三人不法之所有，以強暴、脅迫、藥劑、催眠術或他法，
至使不能抗拒，而取他人之物或使其交付者，為強盜罪，處五年以上有期
徒刑。
以前項方法得財產上不法之利益或使第三人得之者，亦同。
犯強盜罪因而致人於死者，處死刑、無期徒刑或十年以上有期徒刑；致重
傷者，處無期徒刑或七年以上有期徒刑。
第一項及第二項之未遂犯罰之。
預備犯強盜罪者，處一年以下有期徒刑、拘役或三千元以下罰金。
